最高法院刑事判決　　　　　　九十四年度台上字第二四一八號
　　上　訴　人　台灣高等法院台南分院檢察署檢察官
　　被　　　告　甲○○
　　　　　　　　　　　　營3之.
上列上訴人因被告偽造文書案件，不服台灣高等法院台南分院中
華民國九十一年八月六日第二審更審判決（九十一年度上更(一)字
第九十六號，起訴案號：台灣台南地方法院檢察署八十七年度偵
字第六八二五號），提起上訴，本院判決如下：
    主  文
原判決撤銷，發回台灣高等法院台南分院。
    理  由
本件原判決意旨略以：按上訴期間為十日，自送達判決後起算，
；又第二審法院認為上訴有第三百六十二條前段不合法律上之程
式或法律上不應准許或其上訴權已經喪失者，應以判決駁回之，
刑事訴訟法第三百四十九條、第三百六十七條分別定有明文。本
件第一審判決正本業於民國八十八年六月九日送達第一審承辦檢
察官，蓋該承辦檢察官於八十八年六月間，僅在十日出差，九日
、十一日至十五日間，除十二日、十三日為例假日外，均正常上
班，並無理由不為收受，顯見其應能於八十八年六月九日法警送
達時即行收受。自八十八年六月十日算起至同年月二十日已屆滿
十日之上訴期間，而八十八年六月二十日為星期日，順延一天，
本件上訴第二審之期間至八十八年六月二十一日應已屆滿。又縱
使該承辦檢察官於八十八年六月九日當天開庭，十日出差，十一
日亦得收受，則最遲至八十八年六月二十二日上訴期間已屆滿。
該承辦檢察官卻至八十八年九月二十日始向第一審法院提起第二
審上訴，已逾十日之上訴不變期間，因而判決駁回該承辦檢察官
之第二審上訴，固非無見。
惟查送達文書由司法警察或郵政機關行之；又對於檢察官之送達
，應向承辦檢察官為之，承辦檢察官不在辦公處所時，向首席檢
察官（檢察長）為之，刑事訴訟法第六十一條第一項、第五十八
條分別定有明文。故對檢察官送達判決，應在辦公處所，向承辦
檢察官為之；承辦檢察官不在辦公處所時，向檢察長為之，方為
合法。而上訴期間自送達判決後起算，係指經有合法之送達者而
言，如該項判決並非合法送達，祇能以受送達人實際接受判決時
為起算上訴期間之標準（本院二十八年上字第八號判例參照）。
查本件台灣台南地方法院檢察署檢察官以被告甲○○有竊取王添
寶、徐育正之信用卡盜刷消費犯行，提起公訴，第一審法院於八
十八年五月二十八日以八十七年度易字第二三九五號刑事判決諭
知被告無罪後，該項判決正本於送達第一審承辦檢察官王誠時，
經王誠檢察官在送達證書上蓋具八十八年九月二十日之日期戳章
收受，但該送達證書之右下角送達時間欄內另蓋具法警吳淑靜於
八十八年六月九日送達之日期戳章，有送達證書在卷可證（見第
一審卷第一七六頁），二者之日期相距已逾三月。究竟法警吳淑
靜於送達時是否已會晤王誠檢察官？其於送達證書送達時間欄蓋
具之日期戳章，係命為送達之第一審法院交付送達時，預為蓋具
？抑或於確切會晤應受領之王誠檢察官時，始行蓋具？又法警吳
淑靜為送達時，除製作送達證書外，是否尚備置其他簿冊可供查
核？上開簿冊之記載內容如何﹖該內容與判決送達之效力，有無
關連性﹖原審俱未加調查審酌，逕以台灣台南地方法院檢察署九
十一年六月二十一日南檢玲勤字第０九一００三四六七九號函附
王誠檢察官八十八年度出差卡、休假單與請假單影本為據，認王
誠檢察官於八十八年六月間，僅在十日出差，九日、十一日至十
五日間，除十二日、十三日為例假日外，均正常上班，並無理由
不為收受，應能於八十八年六月九日法警吳淑靜送達時即行收受
；最遲於同年月十一日亦得收受，則至八十八年六月二十二日上
訴期間亦已屆滿，因以上訴已逾期而駁回王誠檢察官之第二審上
訴，自難昭折服，併有應於審判期日調查之證據而未予調查之違
法。第二審檢察官上訴意旨執以指摘原判決不當，尚非無理由，
應認原判決有撤銷發回更審之原因。
據上論結，應依刑事訴訟法第三百九十七條、第四百零一條，判
決如主文。
中　　華　　民　　國　九十四　年　　五　　月　 十二 　日
                      最高法院刑事第十庭
                          審判長法官  陳　正　庸
                                法官  賴　忠　星
                                法官  林　開　任
                                法官  林　立　華
                                法官  張　清　埤
      本件正本證明與原本無異
                                      書  記  官
中　　華　　民　　國　九十四　年　　五　　月　 十七 　日
                                                Ａ
